【裁判字號】    91,易,568
【裁判日期】    920227
【裁判案由】    竊盜等
【裁判全文】
臺灣宜蘭地方法院刑事判決                          九十一年度易字第五六八號
    公  訴  人  臺灣宜蘭地方法院檢察署檢察官
    被      告  乙○○  男  二.
右列被告因竊盜等案件，經檢察官聲請以簡易判決處刑（九十一年度偵字第二五九六
號），經本院羅東簡易庭認不宜以簡易判決處刑，爰改依通常程序審理，本院判決如
左：
    主  文
乙○○牙保贓物，處有期徒刑參月，如易科罰金，以參佰元折算壹日；又共同於夜間
侵入有人居住之建築物竊盜，處有期徒刑陸月，如易科罰金，以參佰元折算壹日。應
執行有期徒刑捌月，如易科罰金，以參佰元折算壹日。緩刑參年。
    事  實
一、乙○○明知丙○○（通緝中，俟到案後另行審結）所持有之金牌九面（重一兩七
    分）係來路不明之贓物（該物品均為甲○○主持之位於宜蘭縣冬山鄉○○路十一
    之六號南海宮所有，於九十一年九月十九日晚間九時許遭丙○○竊取），竟同意
    牙保，於九十一年九月二十日上午十一時許，乙○○即與丙○○一同至宜蘭縣羅
    東鎮○○路一一二號金大誠銀樓，由乙○○居間持國民身分證將丙○○竊得之上
    述金牌九面典當予金大誠銀樓得款一萬二千三百零五元，於成交後所得款項丙○○除交付一百元予乙○○外，其餘均自行花用殆盡。嗣乙○○與丙○○復共同基
    於意圖為自己不法所有之犯意聯絡，於九十一年十月三日凌晨四時許之夜間，各
    穿戴丙○○所有之手套一副，一同至宜蘭縣冬山鄉○○路十一之六號有廟祝居住
    其內之南海宮建築物，由丙○○負責把風，乙○○則自南海宮外利用南海宮廟祝
    甲○○放置之工作活動梯爬至二樓進入廟內，徒手竊取南海宮之金牌九面及共裝
    有一千三百元之紅包三只，於得手後，當正欲離開之際，因驚動南海宮廟祝甲○○，立即報警而當場查獲乙○○前開犯行，並在乙○○口袋內及手上扣得金牌九
    面及共裝有一千三百元之紅包三只，另依乙○○之供述循線查獲丙○○，並扣得
    丙○○所有供竊盜犯罪所用之手套二付及與本件竊盜犯行無關之口罩二個。
二、案經宜蘭縣警察局羅東分局報請臺灣宜蘭地方法院檢察署檢察官偵查起訴。
    理  由
一、右揭事實，業據被告乙○○於警訊時、偵查及本院審理中坦承不諱，核與同案被
    告丙○○之供述及被害人甲○○於警訊及本院訊問時指述之失竊情節相符，並經
    證人即金大誠銀樓負責人謝錦崎於警訊中證述明確，且有被害人甲○○領回失竊
    贓物所出具之贓物認領保管單一紙及金大誠銀樓典當紀錄影本乙紙附卷可稽，另
    有同案被告丙○○所有供本件犯罪所用之手套二付扣案可證。足見被告乙○○之
    自白與事實相符。是本件事證明確，被告犯行堪以認定，應予依法論科。
二、核被告乙○○所為，均係犯刑法第三百四十九條第二項之牙保贓物罪及刑法第三
    百二十一條第一項第一款之於夜間侵入有人居住之建築物加重竊盜罪。公訴人雖
    認被告乙○○所犯竊盜罪部分係屬刑法第三百二十條第一項之普通竊盜罪，惟按
    廟宇係屬住宅以外之建築物，且遭竊之南海宮平日及夜間均有廟祝居住其內以維
    安全，廟祝並設籍其內，已據被害人甲○○證述屬實，是南海宮屬夜間有人居住
    之建築物。是核被告於凌晨四時許之夜間侵入南海宮竊盜之所為，係犯刑法三百
    二十一條第一項之於夜間侵入住宅竊盜罪，公訴人未及審酌上開加重要件，僅以
    普通竊盜論之，尚有未洽，其起訴法條應予變更。又被告乙○○與同案被告丙○○就上開加重竊盜罪間，有犯意之聯絡與行為之分擔，應依刑法第二十八條共同
    正犯論處。而被告乙○○所犯牙保贓物罪與加重竊盜二罪間，犯意各別，行為互
    殊，罪名有異，應予分論併罰。爰審酌被告乙○○牙保盜贓物影響被害人財產回
    復請求權之行使，貪圖不法利益，助長盜風，且年輕力盛，不知上進，不思以己
    力獲致財物，竟於夜間侵入廟宇行竊，造成被害人財產上之損害，惟念其犯後坦
    承犯行，到庭態度良好，及其犯罪動機、目的、手段、造成之整體侵害等一切情
    狀，爰酌情量處如主文所示之刑，並定其應執行刑及諭知易科罰金之折算標準，
    以資懲儆。末查，被告乙○○並無前科，有卷附臺灣高等法院檢察署刑案資料查
    註紀錄表及臺灣高等法院被告全國前案紀錄表各乙份可稽，且事後深表悔悟，自
    白犯行，歷此偵審程序，當知警惕，應無再犯之虞，本院因認對被告乙○○所處
    之刑，以暫不執行為適當，爰併宣告緩刑三年，以勵自新。
三、公訴意旨另以：被告乙○○基於意圖為自己不法所有，連續於（一）九十一年八
    月五日凌晨一時許，在宜蘭縣羅東鎮○○街五三巷十七號旁，（二）九十一年八
    月十五凌晨一時三十分許，在宜蘭縣羅東鎮皇家公園海大廈旁，以水管及汽油桶
    竊取停放路邊不詳車號之藍色小貨車油箱內不詳份量汽油，得手後將竊得之汽油
    供己使用殆盡。因認被告乙○○另涉有刑法第三百二十條第一項之竊盜罪云云。
    惟按「犯罪事實，應依證據認定之，無證據不得推定其犯罪事實。」、「被告之
    自白，不得作為有罪判決之唯一證據，仍應調查其他必要之證據，以察其是否與
    事實相符。」刑事訴訟法第一百五十四條、第一百五十六條第二項分別定有明文
    。而公訴人以被告乙○○另涉有前述竊盜犯行，無非以被告於警詢中及偵查中之
    自白為其主要論據。惟查，被告乙○○所自白之前揭竊盜犯行，係被告乙○○前
    開被判處有罪部分之竊盜犯行被查獲後經警偵訊時始供出，在此之前並無任何被
    害人報案指訴其所有車輛油箱內之汽油遭竊，而經被告乙○○帶同警方前往竊取
    汽油之地點並供明竊油之車輛，經警詢問被害車主丁○○、戊○○，均供述：未
    發現汽油被竊，亦不願提出告訴等情，是公訴人所指被告乙○○此部分竊盜犯行
    ，僅有被告乙○○之自白，並無其他證據可佐證與事實相符，揆諸前揭判例意旨
    ，自難僅憑被告乙○○之自白即認被告乙○○犯有前開竊盜汽油犯行。此外，復
    查無其他積極證據足以證明被告確有此部分公訴人所指之竊盜犯行，惟公訴人認
    此部分與前開有罪部分有連續犯裁判上一罪之關係，爰不另為無罪之諭知。
據上論斷，應依刑事訴訟法第四百五十二條、第二百九十九條第一項前段、第三百條
，刑法第三百四十九條第二項、第二十八條、第三百二十一條第一項第一款、第四十
一條第一項、第二項、第五十一條第五款、第七十四條第一款，罰金罰鍰提高標準條
例第一條前段、第二條，判決如主文。
本案經檢察官賴慶祥到庭執行職務。
中    華    民    國      九十二    年        二      月      二十七    日
                                        臺灣宜蘭地方法院刑事第二庭
                                            法  官  林  惠  玲
右正本證明與原本無異。
如不服本判決，應於判決送達後十日內向本院提出上訴狀( 應附繕本 )。
                                            書記官  吳  慧  芳
中    華    民    國      九十二    年        三      月      三        日
附錄本案論罪科刑法條全文
中華民國刑法第三百四十九條
 (普通贓物罪)
收受贓物者，處三年以下有期徒、拘役或五百元以下罰金。
搬運、寄藏、故買贓物或為牙保者，處五年以下有期徒刑、拘役或科或併
科一千元以下罰金。
因贓物變得之財物，以贓物論。
中華民國刑法第三百二十一條
 (加重竊盜罪)
犯竊盜罪而有左列情形之一者，處六月以上五年以下有期徒刑：
一  於夜間侵入住宅或有人居住之建築物、船艦，或隱匿其內而犯之者。
二  毀越門扇、牆垣或其他安全設備而犯之者。
三  攜帶兇器而犯之者。
四  結夥三人以上而犯之者。
五  乘火災、水災或其他災害之際而犯之者。
六  在車站或埠頭而犯之者。
前項之未遂罰之。


司法院資訊處製作；財團法人民間司法改革基金會備份。
